臺灣桃園地方法院刑事判決　　　　　 100年度審訴字第2003號
公　訴　人　臺灣桃園地方法院檢察署檢察官
被　　　告　白耀煌
上列被告因違反毒品危害防制條例案件，經檢察官提起公訴（10
0 年度毒偵字第173 號、100 年度偵字第17972 號），被告於本
院準備程序進行中，就被訴事實為有罪之陳述，經本院告知簡式
審判程式意旨，並聽取公訴人及被告之意見後，本院合議庭裁定
改依簡式審判程式審理，茲判決如下：
    主    文
白耀煌施用第一級毒品，累犯，處有期徒刑柒月，扣案之第一級
毒品海洛因貳包含袋（驗餘合計淨重壹點貳公克）均沒收銷燬
之；又施用第二級毒品，累犯，處有期徒刑月；又持有第二級
毒品，累犯，處有期徒刑伍月，扣案之第二級毒品大麻壹包含袋
（驗餘毛重零點捌肆柒公克）及第二級毒品MDMA貳顆（驗餘合
計毛重零點柒伍陸玖公克）均沒收銷燬之；應執行有期徒刑壹年
，扣案之第一級毒品海洛因貳包含袋（驗餘合計淨重壹點貳公
克）、第二級毒品大麻壹包含袋（驗餘毛重零點捌肆柒公克）
及第二級毒品MDMA貳顆（驗餘合計毛重零點柒伍陸玖公克）均沒
收銷燬之。
    事實及理由
一、犯罪事實：
    白耀煌前於民國97年間因施用毒品案件，經臺灣士林地方法
    院（下稱士林地院）以97年度毒聲字第459 號裁定送觀察、
    勒戒後，因認有繼續施用毒品之傾向，再經士林地院以98年
    度毒聲字第35號裁定令入戒治處所施以強制戒治，因戒治成
    效經評定合格，於98年11月2 日執行完畢釋放出所，並經臺
    灣士林地方法院檢察署檢察官以98年度戒毒偵字第79號為不
    起訴處分確定。復於(一)81年間因違反麻醉藥品管理條例、麻
    醉藥品管理條例、肅清煙毒條例案件，經臺灣臺北地方法院
    以81年度訴字第367 號判決分別判處有期徒刑9 年、6
    月、3 年3 月，上訴後，嗣經臺灣高等法院以81年度上訴
    字第2283號判決上訴駁回，再經上訴後，部分嗣經最高法
    院以81年度台上字第4753號判決撤銷原判決，發回原審，
    、部分則經最高法院以上開判決上訴駁回而確定，部分
    嗣另經臺灣高等法院以81年度上更一字第531 號判決判處有
    期徒刑3 年3 月確定；(二)另於82年間因違反麻醉藥品管理條
    例、肅清煙毒條例案件，經士林地方法院以82年度訴字第46
    2 號判決分別判處有期徒刑7 月、4 年，應執行有期徒刑4
    年2 月確定；(三)又於82年間因偽造文書案件，經臺灣板橋地
    方法院以82年度易字第4302號判決判處有期徒刑10月確定；
    上揭(二)、(三)各罪刑嗣經裁定合併定應執行有期徒刑5 年確定
    ；(四)再於82年間因違反槍砲彈藥刀械管制條例案件，經法院
    判決判處有期徒刑7 月確定；前開(一)之刑與前揭應執行有
    期徒刑5 年、(四)之刑入監接續執行，於89年5 月12日縮短刑
    期假釋出監併付保護管束，嗣經裁定撤銷假釋，所餘殘刑6
    年7 月又8 日。(五)繼於92年間因持有毒品案件，經臺灣宜蘭
    地方法院（下稱宜蘭地院）以92年度訴字第286 號判決判處
    有期徒刑6 月確定；上開(一)至(五)各罪刑部分嗣經宜蘭地院以
    96年度聲減字第637 號裁定減刑，並與不得減刑之罪分別定
    應執行刑確定，前開所餘殘刑6 年7 月又8 日經扣除(一)至(四)
    各罪刑部分中前已執行之刑，尚應執行2 年9 月又8 日，與
    (五)減得之刑入監接續執行後，於96年8 月21日因徒刑易科罰
    金執行完畢出監（於本案構成累犯）。詎其仍不知悔改，明
    知大麻及MDMA係公告管制之第二級毒品，不得非法持有，竟
    基於持有第二級毒品之犯意，於99年12月10日16時30分許前
    2 、3 日某時，在臺北市○○○路上某不知名之茶室，向某
    真實姓名年籍不詳綽號「阿龍」之人購買大麻1 包（驗前毛
    重0.4 公克，因鑑驗使用費失0.0153公克，驗餘毛重0.3847
    公克，含與毒品無法析離之包裝袋1個）及MDMA2顆（驗前合
    計毛重0.8 公克，因鑑驗使用費失0.0431公克，驗餘合計毛
    重0.7569公克）後而持有之；另基於施用第一、二級毒品之
    犯意，於99年12月10日13時至14時許，在其停放於桃園縣境
    內某處之牌照號碼DJ-9372 號自用小客車內，分別以將第二
    級毒品甲基安非他命置於鋁箔紙上燒烤後吸食其煙霧、以將
    第一級毒品海洛因摻入香菸內點燃吸食之方式，施用第二級
    毒品甲基安非他命及第一級毒品海洛因各1 次。嗣於99年12
    月10日16時30分許，因另案遭通緝為躲避警方攔查，遂加速
    駕駛上開自用小客車擦撞其他車輛後棄車逃逸，為警於桃園
    縣龜山鄉○○○路34號前查獲，並自前開自用小客車內扣得
    其所有而供己施用之第一級毒品海洛因2 包（驗前合計淨重
    1.33公克，因鑑驗使用費失0.01公克，驗餘合計淨重1.32公
    克，含與毒品無法析離之包裝袋2 個）及上揭其持有之第二
    級毒品大麻1 包（驗前毛重0.4 公克，因鑑驗使用費失0.01
    53公克，驗餘毛重0.3847公克，含與毒品無法析離之包裝袋
    1 個）及MDMA2 顆（驗前合計毛重0.8 公克，因鑑驗使用費
    失0.0431公克，驗餘合計毛重0.7569公克），經其同意採集
    其尿液送驗後，結果呈鴉片類及安非他命類陽性反應，始悉
    上情。
二、證據名稱：
  (一)被告白耀煌於偵訊、本院準備程序及審理中之自白。
  (二)桃園縣政府警察局刑事警察大隊毒品犯罪嫌疑人尿液採驗作
    業管制紀錄、台灣檢驗科技股份有限公司濫用藥物檢驗報告
    （尿液部分）各1 份。
  (三)台灣檢驗科技股份有限公司濫用藥物檢驗報告（毒品部分）
    2 份、法務部調查局100 年6 月14日調科壹字第1000035793
    0 號函、桃園縣政府警察局搜索扣押筆錄、扣押物品目錄表
    、桃園縣政府警察局扣押物品清單各1 份及扣案之第一級毒
    品海洛因2 包（驗前合計淨重1.33公克，因鑑驗使用費失0.
    01公克，驗餘合計淨重1.32公克，含與毒品無法析離之包裝
    袋2 個）、第二級毒品大麻1 包（驗前毛重0.4 公克，因鑑
    驗使用費失0.0153公克，驗餘毛重0.3847公克，含與毒品無
    法析離之包裝袋1 個）、第二級毒品MDMA 2 顆 （驗前合計
    毛重0.8 公克，因鑑驗使用費失0.0431公克，驗餘合計毛重
    0.7569公克）。
三、核被告所為，分別係犯毒品危害防制條例第10條第1 項之施
    用第一級毒品罪、同條第2 項之施用第二級毒品罪及同法第
    11條第2 項之持有第二級毒品罪。被告施用第一級毒品前後
    持有第一級毒品之低度行為，及其施用第二級毒品前持有第
    二級毒品之低度行為，各為施用之高度行為所吸收，均不另
    論罪。被告以一行為同時觸犯持有第二級毒品大麻罪及持有
    第二級毒品MDMA罪，為想像競合犯，應依刑法第55條之規定
    ，從一重處斷。被告所犯前揭3 罪名間，其犯意各別，行為
    互殊，應予分論併罰。被告有如犯罪事實欄所載之犯罪科刑
    及執行紀錄，有卷附臺灣高等法院被告前案紀錄表1 份足憑
    ，其於徒刑執行完畢後5 年內故意再犯本件有期徒刑以上之
    3 罪，皆為累犯，均應依刑法第47條第1 項之規定加重其刑
    。爰審酌被告前已因施用毒品案件經觀察、勒戒、強制戒治
    及刑之執行，卻仍未能戒除施用毒品惡習，屢犯施用毒品之
    罪，顯見其戒治意志不堅，缺乏戒絕毒癮之動機，且明知大
    麻及MDMA均係管制之第二級毒品，竟仍非法持有之，惟其犯
    罪後坦承犯行，態度尚佳等一切情狀，分別量處如主文所示
    之刑，並定其應執行之刑，以示懲儆。末查，扣案被告所有
    之海洛因2 包（驗前合計淨重1.33公克，因鑑驗使用費失0.
    01公克，驗餘合計淨重1.32公克，含與毒品無法析離之包裝
    袋2 個），均係屬第一級毒品，有前開法務部調查局100 年
    6 月14日調科壹字第10000357930 號函1 份在卷足憑；被告
    所有之大麻1 包（驗前毛重0.4 公克，因鑑驗使用費失0.01
    53公克，驗餘毛重0.3847公克，含與毒品無法析離之包裝袋
    1 個）及MDMA2 顆（驗前合計毛重0.8 公克，因鑑驗使用費
    失0.0431公克，驗餘合計毛重0.7569公克），均係屬第二級
    毒品，此有台灣檢驗科技股份有限公司濫用藥物檢驗報告（
    毒品部分）2 份附卷足憑，均應依毒品危害防制條例第18條
    第1 項前段規定，宣告沒收銷燬之，而其中包裝袋部分，依
    現行檢驗方式乃以刮除方式為之，包裝袋上仍會摻殘若干毒
    品無法分離，自應一體視為毒品部分，並均依毒品危害防制
    條例第18條第1 項前段規定，併予宣告沒收銷燬之。至鑑驗
    費失之毒品部分，既已滅失，爰均不另為沒收銷燬之宣告，
    附此敘明。
四、應適用之法條：刑事訴訟法第273 條之1 第1 項、第299 條
    第1 項前段、第310 條之2 、第454 條第1 項，毒品危害防
    制條例第10條第1 項、第2 項、第11條第2 項、第18條第1
    項前段，刑法第11條、第55條、第47條第1 項、第51條第5
    款。
五、如不服本判決，得自收受送達之翌日起10日內向本院提出上
    訴狀（應附繕本），其未敘述上訴理由者，應於上訴期間屆
    滿後20日內補提理由書狀於本院，上訴於臺灣高等法院。
本案經檢察官陳亮佑到庭執行職務。
中    華    民    國   100     年    10    月    21   日
                  刑事庭        法  官  潘怡華
以上正本證明與原本無異。
如不服本判決應於收受判決後10日內向本院提出上訴書狀，並應
敘述具體理由。其未敘述上訴理由者，應於上訴期間屆滿後20日
內向本院補提理由書( 均須按他造當事人之人數附繕本) 「切勿
逕送上級法院」。
                                書記官  戴育萍
中    華    民    國   100     年    10    月    21   日
本案論罪科刑法條：
毒品危害防制條例第10條
施用第一級毒品者，處6 月以上5 年以下有期徒刑。
施用第二級毒品者，處3 年以下有期徒刑。
毒品危害防制條例第11條
持有第一級毒品者，處3 年以下有期徒刑、拘役或新臺幣5 萬元
以下罰金。
持有第二級毒品者，處2 年以下有期徒刑、拘役或新臺幣3 萬元
以下罰金。